臺灣高雄地方法院刑事判決　　　　　 96年度交簡上字第214號
上　訴　人
即　被　告　甲○○
上列被告因過失傷害案件，不服本院高雄簡易庭中華民國96 年6
月23日96年度交簡字第1631號所為第一審判決（聲請簡易判決處
刑書案號：臺灣高雄地方法院檢察署96年度偵字第9863號），提
起上訴，本院管轄之第二審合議庭改依簡式審判程序判決如下：
    主  文
原判決撤銷。
甲○○過失傷害人，處有期徒刑貳月，減為有期徒刑壹月，如易
科罰金，以新臺幣壹仟元折算壹日。緩刑貳年。
    事  實
一、甲○○於民國95年8 月25日上午，駕駛車牌號碼YR─0797號
    自用小客車，沿高雄市○鎮區○○路（處刑書誤載新興路）
    由南往北方向行駛，嗣於同日上午10時許，行經該路與漁港
    路交叉路口，欲右轉漁港路時，本應注意駕駛汽車行駛至交
    岔路口轉彎時，轉彎車應讓直行車先行，而當時天候晴、日
    間自然光線、四岔路口、柏油路面、乾燥無缺陷、無障礙物
    、視距良好，並無不能注意之情事，竟疏未注意即貿然右轉
    ；適有乙○○騎乘車牌號碼XOL ─716 號重型機車，沿新生
    路慢車道同向行駛至上開交叉路口，甲○○駕駛之上開自小
    客車右中車身不慎擦撞乙○○騎乘之上開重機左前車身，致
    乙○○當場人車倒地，受有左股骨頸骨折等傷害。又甲○○
    於肇事後，偵查犯罪機關尚不知何人犯罪前，主動報警處理
    ，並留在現場向據報前往現場處理之員警坦承肇事，表明願
    意接受裁判之意而自首。
二、案經乙○○訴由高雄市政府警察局前鎮分局報告臺灣高雄地
    方法院檢察署檢察官聲請簡易判決處刑。
    理  由
一、上揭犯罪事實，業據被告甲○○於本院審理時坦白承認。本
    院復審酌：
（一）被告與告訴人乙○○於上揭時、地發生車禍之事實，除據
      被告於本院審理時供承屬實外（本院卷第26頁），核與告
      訴人指述發生車禍情節相符（偵卷第27頁、第28頁），並
      有高雄市政府警察局交通警察大隊道路交通事故現場圖、
      道路交通事故調查報告表(一)、(二)、高雄市政府警察局
      交通大隊事故分析研判表、交通事故談話紀錄表及肇事現
      場照片（偵卷第31至第40頁）在卷可稽。又告訴人確因
      本件車禍致受有左股骨脛骨折之傷害，有博正醫院診斷證
      明書（偵卷第15頁）附卷可憑。是上開事實，應堪認定。
（二）按「汽車行駛至交岔路口，轉彎車應讓直行車先行」，道
      路交通安全規則第102條第1項第7款定有明文。經查：被
      告於本院審理時，業已坦承確有未讓直行車先行之過失；
      再者，觀諸前揭交通事故調查報告所載，案發當時天候晴
      、日間自然光線、四岔路口、柏油路面、乾燥無缺陷、無
      障礙物、視距良好，並無不能注意之情事，被告駕車行經
      上開交叉路口時，疏未注意禮讓直行車先行，即貿然右轉
      ，致發生本件車禍，是被告確有上開過失甚明。
（三）綜上所述，被告就本件車禍之發生確有過失，已如前述，
      而告訴人亦因本件車禍而受有上揭傷害，是被告之過失行
      為與該告訴人之傷害結果間，應具有相當因果關係。是本
      件事證已臻明確，被告過失傷害犯行，應堪認定。
二、核被告所為，係犯刑法第284條第1項前段之過失傷害罪。又
    被告於肇事後留置現場，於偵查機關未發覺其犯罪前，主動
    向處理事故之警員坦承係肇事者，並願接受裁判等情，有交
    通事故談話紀錄表（偵卷第33頁）在卷可參，是被告核已自
    首，應依刑法第62條前段規定，減輕其刑。原審認被告犯罪
    事證明確，而論罪科刑，固非無見，惟被告犯罪時間在96年
    4 月24日以前，且非中華民國96年罪犯減刑條例（下稱減刑
    條例）第3條所列不予減刑之情形，應依減刑條例第2條第1
    項第3款規定，減其刑期2分之1，而該條例自96年7月16日始
    施行，原審未及審酌適用該條例，容有未合，自應由本院予
    以撤銷改判。爰審酌被告行經肇事地點，疏未注意轉彎車應
    禮讓直行車先行，致告訴人受有事實欄所載之傷害，自屬可
    議，惟念及被告犯後坦承犯行，且事後已與告訴人達成和解
    ，有調解筆錄附卷可參（本院卷第21頁），態度尚佳，及被
    告過失程度，告訴人所受傷害等一切情狀，量處如主文所示
    之刑，並考量被告為初犯及上開犯罪情節等情，諭知如主文
    所示易科罰金折算標準，以示懲儆。
三、另查，被告前未曾受有期徒刑以上刑之宣告，素行尚稱良好
    ，有臺灣高等法院被告前案紀錄表可稽，其因過失而致告訴
    人受有傷害，嗣於96年8 月15日本院民事簡易庭調解時，達
    成調解，被告願給付告訴人新臺幣27萬元之賠償金，有本院
    96年度雄調字第571 號調解程序筆錄及和解書附卷可稽。爰
    審酌被告犯後於本院審理時復能坦認犯行，犯後態度良好，
    深具悔意，茲念其僅因一時不慎，致罹刑典，諒經此偵、審
    教訓後，應知所警惕，信無再犯之虞，且參以本院審理時，
    檢察官復以被告業與告訴人調解為由，請求給予被告自新機
    會（見本院交簡上字卷內96年9 月4 日審判筆錄）；及刑罰
    固屬國家對於犯罪之人，以剝奪法益之手段，所加之公法之
    制裁，惟其積極目的，則在預防犯人之再犯，故對於初犯，
    惡性未深，天良未泯者，若因偶然觸法，即置諸刑獄自非刑
    罰之目的，是本院斟酌再三，認所宣告之刑以暫不執行為適
    當，宣告緩刑2 年，以啟自新。另本院審酌被告所犯情節、
    告訴人所受傷勢、業與告訴人達成調解並給付賠償金等情，
    認並無對前開緩刑宣告附加條件之必要。
據上論斷，應依刑事訴訟法第455 條之1 第1 項、第3 項、第36
9條第1項前段、第364條、第299條第1項前段、第273條之1第1項
，刑法第284條第1項前段、第41條第1項前段、第74條第1項第1
款、第62條前段，中華民國96年罪犯減刑條例第2 條第1 項第3
款、第4條、第7 條，判決如主文。
本案經檢察官丙○○到庭執行職務。
中　　華　　民　　國　　96　　年　　9 　　月　　18　　日
                  刑事第十五庭  審判長 法  官  方百正
                                       法  官  戴韻玲
                                       法　官  王碧瑩
以上正本證明與原本無異。
不得上訴。
                                       書記官  鄧思辰
中　　華　　民　　國　　96　　年　　9 　　月　　18　　日
